臺灣臺中地方法院刑事判決　　　　　　　96年度訴字第2303號
公　訴　人　臺灣臺中地方法院檢察署檢察官
被　　　告　甲○○
　　　　　　　　　　（現另案於台灣台中監獄執行中）
指定辯護人　趙建興律師
上列被告因違反槍砲彈藥刀械管制條例案件，經檢察官提起公訴
（九十六年度偵字第一二七三三號），本院判決如下：
    主    文
甲○○未經許可，持有可發射子彈具有殺傷力之改造手槍，累犯
，處有期徒刑年肆月，併科罰金新臺幣伍萬元，罰金如易服勞
役，以新臺幣壹仟元折算壹日。
扣案由仿BERETTA廠M84型半自動手槍製造之槍枝，換裝土造金屬
槍管而成具有殺傷力之改造手槍壹支（含彈匣壹個，槍枝管制編
號0000000000號）沒收。
    犯罪事實
一、甲○○於民國（下同）九十二年間，因違反毒品危害防制條
    例案件，經本院分別判處有期徒刑一年、八月，應執行刑有
    期徒刑一年六月並確定，於九十四年六月二十二日縮刑期滿
    執行完畢。詎其仍不知悔改，明知可發射子彈具殺傷力之改
    造手槍係屬槍砲彈藥刀械管制條例第四條第一項第一款所列
    管之槍砲，未經主管機關許可不得持有，竟於九十六年五月
    二日，在臺中市○○區○○里○○路附近重劃區草叢，拾獲
    由仿BERETTA廠M84型半自動手槍製造之槍枝，換裝土造金屬
    槍管而成具有殺傷力之改造手槍一支（含彈匣一個，槍枝管
    制編號0000000000號）後，未送交警局等有關機
    關，而未經許可持有之，並將之置於其位於台中市北屯區○
    ○○○街三十一號住處。嗣於同年五月十七日十七時二十五
    分許，在臺中市○○區○○路一點利黃昏市場停車場前，甲
    ○○騎乘車牌號碼G6C─981號重型機車因與不詳姓名成年男
    子所駕休旅車發生擦撞，遂出示其所攜帶插於腰際之上開具
    有殺傷力之改造手槍，予該不詳姓名成年男子觀看，以便與
    該不詳姓名成年男子商談車禍賠償事宜，其後甲○○雖經該
    市場管理員出面制止隨即離去，然仍為警方獲悉，而於同年
    月十八日二十三時三十分許，由警通知甲○○到案說明，經
    甲○○坦承上情，並於同年月十九日凌晨零時五十五分許，
    帶同警方至台中市○區○○路通豪大飯店前行人天橋下，取
    出上開具有殺傷力之改造手槍一支並扣案。
二、案經臺中市警察局第五分局報請臺灣臺中地方法院檢察署檢
    察官偵查起訴。
    理    由
一、上開犯罪事實，業據被告甲○○於偵查中及本院審理時均坦
    承不諱，並有上開改造手槍一支（含彈匣一個，槍枝管制編
    號0000000000號）扣案及取獲上開改造手槍之現
    場照片四張附卷可憑。且扣案之上開手槍經送請內政部警政
    署刑事警察局鑑驗結果，認係改造手槍，由仿BERETTA廠M84
    型半自動手槍製造之槍枝，換裝土造金屬槍管而成，雖滑套
    部分破裂，惟認不影響槍枝之擊發功能，可供擊發適用子彈
    使用，研判具殺傷力，有該局九十六年六月十三日刑鑑字第
    ０九六００七九五九七號槍彈鑑定書一份附卷可稽，足認被
    告之自白與事實相符。本件事證明確，被告犯行堪以認定。
二、核被告甲○○所為，係犯槍砲彈藥刀械管制條例第八條第四
    項之未經許可，持有可發射子彈具有殺傷力之改造手槍罪。
    公訴意旨認被告係犯同條例第八條第四項之未經許可，寄藏
    可發射子彈具有殺傷力之改造手槍罪，惟被告係於前開時地
    拾獲上開具有殺傷力之改造手槍一支，而未經許可持有之，
    並非受他人委託，而受寄藏放上開具有殺傷力之改造手槍，
    是公訴人上開認定，尚有未洽，併此敘明。查被告於九十二
    年間，因違反毒品危害防制條例案件，經本院分別判處有期
    徒刑一年、八月，應執行刑有期徒刑一年六月並確定，於九
    十四年六月二十二日縮刑期滿執行完畢，有台灣高等法院被
    告前案紀錄表附卷可稽，其於五年內故意再犯本件有期徒刑
    以上之罪，為累犯，應依法加重其刑。爰審酌被告未經許可
    持有具有殺傷力之改造手槍，竟與他人發生車禍時出示該改
    造手槍，實對社會治安存有潛在之危險，及其犯罪之動機、
    目的、手段與犯後坦承犯行，態度良好等一切情狀，量處如
    主文第一項所示之刑，並就罰金部分，諭知易服勞役之折算
    標準。扣案由仿BERETTA廠M84型半自動手槍製造之槍枝，換
    裝土造金屬槍管而成具有殺傷力之改造手槍一支（含彈匣一
    個，槍枝管制編號0000000000號），係屬違禁物
    ，應依刑法第三十八條第一項第一款規定，予以宣告沒收。
三、據上論斷，應依刑事訴訟法第二百九十九條第一項前段，槍
    砲彈藥刀械管制條例第八條第四項，刑法第十一條前段、第
    四十七條第一項、第四十二條第三項、第三十八條第一項第
    一款，判決如主文。
本案經檢察官乙○○到庭執行職務。
中　　華　　民　　國　　96　　年　　8 　　月　　22　　日
                  刑事第三庭  審判長法  官  唐光義
                                    法  官  楊萬益
                                    法  官  朱光國
上正本證明與原本無異。
如不服本判決，應於收送達後10日內向本院提出上訴書狀（應敘
述具體理由並附繕本）。
上訴書狀如未敘述理由，應於上訴期間屆滿後20日內補提理由書
於本院。
                                    書記官  張孝妃
中　　華　　民　　國　　96　　年　　8 　　月　　22　　日
附錄論罪科刑法條
槍砲彈藥刀械管制條例第8條第4項：
未經許可，持有、寄藏或意圖販賣而陳列第1項所列槍枝者，處3
年以上10年以下有期徒刑，併科新臺幣700萬元以下罰金。
